臺灣臺南地方法院刑事判決　
110年度易字第197號
公  訴  人  臺灣臺南地方檢察署檢察官
被      告  王聰憲


上列被告因竊盜案件，經檢察官提起公訴（109年度營偵字第187
1號），本院判決如下：
    主  文
王聰憲共同犯竊盜罪，處有期徒刑參月，如易科罰金，以新臺幣
壹仟元折算壹日。
    犯罪事實
一、王聰憲與年籍不詳、綽號「阿勤」之成年男子，共同基於意
    圖為自己不法所有之竊盜犯意聯絡，於民國109年8月31日晚
    間22時4分許，由王聰憲騎乘車牌號碼000-0000號普通重型
    機車搭載「阿勤」，至臺南市○○區○○路00號地下停車場後，
    2人即分頭接續開啟停放在該處之機車置物箱，翻找、搜尋
    機車置物箱內之財物，並由「阿勤」於車牌號碼000-0000號
    機車之置物箱內竊得吳昇晃所有之深藍色皮夾1個（內有身
    分證、機車駕照、學生證、郵局提款卡各1張及新臺幣【下
    同】3,600餘元，除現金3,600元外，其餘物品均已發還）得
    手，隨後2人再一同騎車離開。嗣吳昇晃發現財物遭竊，報
    警處理，經警調閱監視器後，始查悉上情。
二、案經臺南市政府警察局新營分局報請臺灣臺南地方檢察署檢
    察官偵查起訴。
    理  由
壹、證據能力部分：
    本案據以認定事實之供述證據，公訴人及被告王聰憲於本院
    言詞辯論終結前均未爭執其證據能力，經審酌其作成並無違
    法、不當或顯不可信之情形，依刑事訴訟法第159條之5之規
    定，自有證據能力；至其他非供述證據部分，與本案事實具
    自然關聯性，且非公務員違背法定程序或經偽造、變造等須
    證據排除之情事所取得，依同法第158條之4規定反面解釋，
    亦具證據能力，先予敘明。
貳、實體部分：
一、上揭犯罪事實，業據被告於本院審理時坦承不諱（見本院卷
    第34、37頁），核與證人即被害人吳昇晃於警詢中證述皮夾
    放置於機車置物箱內遭竊等情相符（見警卷第21至23頁）；
    並有臺南市政府警察局新營分局扣押筆錄、扣押物品目錄表
    、贓物認領保管單、車輛詳細資料報表、監視器畫面翻拍照
    片、臺灣臺南地方檢察署檢察官109年11月16日勘驗筆錄附
    卷可資佐證（見警卷第29至41頁、第45頁、第47至61頁、偵
    卷第19頁），足認被告前揭自白確與事實相符。至被告於本
    院審理中雖為認罪之意思表示，惟仍辯稱其在案發當下不清
    楚「阿勤」在偷東西云云(見本院卷第28頁)。惟觀諸前揭勘
    驗筆錄及監視器畫面翻拍照片所示，被告騎乘機車搭載「阿
    勤」至本件案發現場後，2人隨即分頭並逐台翻找、察看停
    放在該處之機車置物箱，且時間長達15分鐘以上，則倘若被
    告事前確無與「阿勤」一同謀議前往上開地點竊取機車置物
    箱內之財物之情事，何以被告在見「阿勤」開始逐台翻找、
    察看機車之置物箱時，不僅未有任何疑惑、上前詢問、勸阻
    或立即騎車離開之舉措，反而係在一抵達現場隨即加入分頭
    察看、翻找其他停放於該處之機車置物箱之行列，綜上足見
    被告確有與「阿勤」共同竊取他人機車置物箱內之財物之犯
    意聯絡甚明，被告上開所辯無非卸責之詞，難以憑採。
二、核被告所為，係犯刑法第320條第1項之竊盜罪。被告與「阿
    勤」就上開竊盜犯行，有犯意聯絡及行為分擔，應論以共同
    正犯。又被告係出於同一犯意，於同一地點及密切接近之時
    間內實施竊盜犯行，各行為之獨立性極為薄弱，依一般社會
    健全觀念，在時間差距上，難以強行分開，在刑法評價上，
    以視為數個舉動之接續施行，合為包括之一行為予以評價，
    較為合理，公訴意旨認被告與「阿勤」前揭多次開啟他人機
    車置物箱之犯行應各論以竊盜既遂及竊盜未遂罪，並予以分
    論併罰，尚有未洽。爰審酌被告正值青壯，卻不思守法自制
    ，循正當途徑獲取所需，而任意竊取他人財物，不僅輕忽他
    人財產法益，並破壞社會秩序，造成被害人之財物損失，行
    為殊有不當；兼衡其智識程度、家庭經濟狀況、於本院審理
    中雖為認罪之意思表示，然未能與被害人和解、賠償損害等
    一切情狀，量處如主文所示之刑，並諭知易科罰金之折算標
    準，以資警惕。
三、被告否認有分得上開犯罪所得，且卷內亦無積極證據可認被
    告確實有自「阿勤」處分得本件竊盜犯罪所得，自無從為沒
    收或追徵之諭知，附此敘明。　
據上論斷，應依刑事訴訟法第299條第1項前段，刑法第28條、第
320條第1項、第41條第1項前段，刑法施行法第1條之1，判決如
主文。
本案經檢察官陳于文提起公訴，檢察官吳坤城到庭執行職務。
中　　華　　民　　國　　110 　年　　5 　　月　　3 　　日
                  刑事第六庭  法　官　孫淑玉
以上正本證明與原本無異。
如不服本判決應於收受本判決後20日內向本院提出上訴書狀，並
應敘述具體理由。其未敘述上訴理由者，應於上訴期間屆滿後20
日內向本院補提理由書狀（均須按他造當事人之人數附繕本）「
切勿逕送上級法院」。 
　　　　　　　　　　　　　　　書記官　洪千棻
中　　華　　民　　國　　110 　年　　5 　　月　　3 　　日
附錄本案論罪科刑法條：
中華民國刑法第320條
意圖為自己或第三人不法之所有，而竊取他人之動產者，為竊盜
罪，處5年以下有期徒刑、拘役或50萬元以下罰金。
意圖為自己或第三人不法之利益，而竊佔他人之不動產者，依前
項之規定處斷。
前二項之未遂犯罰之。